Giovanni

Pasini

Perito Informatico

Via Antonio Cantore 48 25128, Brescia(BS)

(+39)366 3032012 gpasini93@gmail.com

Su di me

Diplomato in informatica con un focus nella programmazione. Esperienza lavorativa nel mondo della saldatura e gestione di reti informatiche. Sono una persona sempre pronta ad aiutare e ascoltare i miei clienti e i miei colleghi. Sono affidabile e aperto a fare nuove esperienze.

Esperienza

Web Development Intern

2024 - PRESENTE, Taipei, Taiwan

- Un'esperienza di 2 mesi grazie a Rotary New Generations Service Exchange
- Seguito lo sviluppo della parte front end nell'azienda, imparando le attività giornaliere e la strutturazione progettistica dell'azienda CRM
- Studiato vari tipi di linguaggi di programmazione (HTML, CSS, Javascript, Node, React, SQL) in presenza con corsi consigliati dallo staff
- Utilizzato capacità comunicative interculturali per relazionarmi con i diversi membri dello staff aventi diversi livelli di Inglese
- Appreso la cultura lavorativa Taiwanese partecipando a diversi team events e creando legami con i colleghi

Freelance / Web Developer

2022 - PRESENTE, Italia

- Creazione dei siti web tramite la piattaforma di Wordpress, utilizzando anche conoscenza di HTML e CSS.
- Ricerca e utilizzo di vari plugin per lo sviluppo dei siti web, secondo i requisiti dei clienti.

Proxi srl / IT Manager dell'azienda e Riparatore di saldatrici

2013 - PRESENTE, Brescia

- Gestione del sito web e della manutenzione dei computer aziendali
- Creazione di sistema di sorveglianza tramite telecamere e sensori appositi
- Analisi delle avarie e riparazione di vari tipi di saldatrici
- Collaborazione con i colleghi per trovare la soluzione migliore
- Organizzazione del tempo in base all'afflusso di lavoro
- Responsabile del magazzino

Istruzione

Istituto tecnico superiore Piamarta / Perito Informatico

2007 - 2013, Brescia

Studiato linguaggi di programmazione: C++, Java, HTML, CSS, PHP, DOS. Imparato elettrotecnica e come diagnosticare e riparare computer.

Udemy / The Web Developer Bootcamp 2024

2024 - 2024, Online

Aggiornamento programmazione Javascript. Utilizzo di React, Node, Express e MongoDatabase. Approfondito la mia conoscenza sulla creazione di siti web.

Udemy / The Complete Web Developer in 2023: Zero To Mastery

2023 - 2023, Online

Imparato a programmare in Javascript.

Primo approccio con Javascript, React, Node, Machine Learning.

Approfondito la mia conoscenza sulla creazione di siti web.

Udemy / The Complete Python Bootcamp

2022 - 2023, Online

Imparato a programmare in Python.

Primo approccio con data science, creazione di giochi e applicazioni. Approfondito la mia conoscenza sulla creazione di siti web.

Lingue

Inglese livello B1/B2